---
title: "Materia: Actividad 1 - Metodos y Simulacion Estadistica"
output: 
  flexdashboard::flex_dashboard:
    theme:
      bg: "#FFFFFF"
      fg: "#000000" 
      primary: "#ED79F9"
      base_font:
        google: Prompt
      code_font:
        google: JetBrains Mono
    orientation: columns
    vertical_layout: fill
---

```{r setup, include=FALSE}
library(flexdashboard)
# Install thematic and un-comment for themed static plots (i.e., ggplot2)
# thematic::thematic_rmd()
```

Column {data-width=700
-----------------------------------------------------------------------

### Tiempos de Carrera

```{r}
library(paqueteMET)
library(ggplot2)
library(kableExtra)
library(tidyverse)


data("CarreraLuz22")

ggplot(data = CarreraLuz22, aes(x = edad, y = timerun))+
  geom_point(aes(x = edad, y = timerun), color="darkolivegreen") +
  theme_bw() +
  labs(x = "Edad", 
       y = "Tiempo de Carrera(Seg)")

```

### Tiempo de Carrera segun el Sexo

```{r}
resumen_Sexo <-  CarreraLuz22 %>% 
group_by(sex) %>% 
summarise(media = mean(timerun),
          mediana = median(timerun),
          desviacion = sd(timerun),
          minimo = min(timerun),
          maximo = max(timerun),
          cv = round((desviacion / media) * 100, 2),
          observaciones = sum(!is.na(timerun)),
          NAS = sum(is.na(timerun)))

CarreraLuz22%>% 
ggplot(mapping = aes(x = sex,
                     y = timerun)) +
  theme_classic()+
  geom_boxplot()+ 
  stat_summary(fun = mean, geom = "point", color = "red") +
  labs(x = "Sexo", y = "Tiempo de Carrera (Seg)")


```

Column {data-width=350}
-----------------------------------------------------------------------

### Edad Participantes Categoria Veteranos 8

```{r}
His_veteranos<- CarreraLuz22 %>% 
# group_by(categoria) %>% 
filter(categoria=="4. Veteranos B")

hist(x = His_veteranos $edad, main = "Frecuencia de Edades Categorias Veteranos 8",
xlab = "edad", ylab = "frecuencia")

```

### Edad Participantes Categoria Veteranos 8 Hombres

```{r}
His_veteranos_Hombres<- CarreraLuz22 %>% 
# group_by(categoria) %>% 
filter(categoria=="4. Veteranos B" & sex=="Hombre")

hist(x = His_veteranos_Hombres $edad, main = "Frecuencia de Edades Categorias Veteranos 8 para Hombres",
xlab = "edad", ylab = "frecuencia")

```

### Analisis de Resultados 

Se identifica que el total de participantes de la carrera Luz es de 1179, en donde se encuentra una mayor participación del genero hombres. Se identifica que el promedio de edad es de 37.45 Años, reflejados en la categoría de veteranos 8, con una frecuencia de 40 a 50 años. La oscilación del tiempo de participantes es menor frecuencia de llegada para las mujeres. Se cuenta con una distribución muy marcada en edades entre 25 a 40 años. 
Se aprecia que la carrera esta muy marcada por personas mayores a 40 años y se identifica una menor participación en la categoría juvenil con 19 personas.  De lo anterior se deduce que al promedio de tiempo es marcado en el tiempo de carrera de 65.26 minutos. 


colum {data-width="120"
-----------------------------------------------------------------------

### **Promedio de Edad** 

-----------------------------------------------------------------------

```{r}
Promedioedad <- round(mean(CarreraLuz22$edad),2)
prom_Edad<- "37.45 Años"
valueBox(prom_Edad, color = "yellow")
```

-----------------------------------------------------------------------

### **Promedio de Tiempos** 

-----------------------------------------------------------------------

```{r}
Promediotiempo <- round(mean(CarreraLuz22$timerun)/60,2)
Promedio_Tiempo<- "65.26 Minutos"
valueBox(Promedio_Tiempo, color="yellow")
```
-----------------------------------------------------------------------

### **Numero de Participantes Hombres** 

-----------------------------------------------------------------------

```{r}
Total_Hombres <-CarreraLuz22 %>% 
filter(sex=="Hombre")
Total_Hombres<- "1178 Hombres"
valueBox(Total_Hombres, color="yellow")
```

-----------------------------------------------------------------------

### **Numero de Participantes Mujeres** 

-----------------------------------------------------------------------

```{r}
Total_Mujeres <-CarreraLuz22 %>% 
filter(sex=="Mujer")
Total_Mujeres<- "744 Mujeres"
valueBox(Total_Mujeres, color="yellow")

```

-----------------------------------------------------------------------

### **Numero de Participantes Categoria Juvenil** 

-----------------------------------------------------------------------

```{r}
Total_Juveniles <-CarreraLuz22 %>% 
filter(categoria=="1. Juvenil")
Total_Juveniles<- "19 Participantes"
valueBox(Total_Juveniles, color="yellow")

```

-----------------------------------------------------------------------

### **Numero de Participantes Categoria Abierta** 

-----------------------------------------------------------------------

```{r}
Total_Abierta <-CarreraLuz22 %>% 
filter(categoria=="2. Abierta")
Total_abierta<- "1179 Participantes"
valueBox(Total_abierta, color="yellow")

```

-----------------------------------------------------------------------

### **Numero de Participantes Veteranos categoria A** 

-----------------------------------------------------------------------

```{r}
Total_Veteranos <-CarreraLuz22 %>% 
filter(categoria=="3. Veteranos A")
Total_Veteranos<- "423 Participantes"
valueBox(Total_Veteranos, color="yellow")

```